【裁判字號】    95,重訴,14
【裁判日期】    950525
【裁判案由】    損害賠償
【裁判全文】
臺灣屏東地方法院民事判決              95年度重訴字第14號
原      告  乙○○
被      告  甲○○
上列當事人間請求侵權行為損害賠償事件，本院於民國95年5月
11日言詞辯論終結，判決如下：
    主  文
被告應給付原告新台幣壹萬零伍佰元。
原告其餘之訴駁回。
訴訟費用由被告負擔五分之一，餘由原告負擔。
本判決得假執行。
    事實及理由
一、訴狀送達後，原告不得將原訴變更或追加他訴。但有下列各
    款情形之一者，不在此限。(三)擴張或減縮應受判決事項之聲
    明者。民事訴訟法第255 條第1 項第3 款定有明文。原告原
    請求被告賠償新台幣（下同）1 千萬元，嗣於本院審理時，
    減縮為5萬元，經核並無不法，爰准許之。
二、原告方面：
    原告主張被告為屏東縣滿州鄉滿州消防隊義消，原告則為該
    消防隊之消防員。原告於民國94年2 月18日20時40分許，接
    獲被告祖母之救護案件，被告遂於同日21時25分許打電話向
    原告查詢其祖母係送至何醫院，因原告告以不知情，被告即
    脫口說出「送去哪家醫院也不知道」等語，並基於傷害之犯
    意，於同日22時50分許，至屏東縣滿州鄉○○村○○路1 號
    滿州消防隊外之停車場，徒手毆打在私人車上用餐等待備勤
    之原告，致原告受有左前臂、右頰腫脹及前額皮下瘀血等傷
    害。原告因被告之不法侵害，支出診斷書及車資新台幣（下
    同）1,500 元，手錶修理費2,000 元，原告共損失3,500 元
    ，均應由被告賠償，另伊因被告之不法侵害，而受有前述傷
    害，帶痛上班1 個多月，身心深感痛苦，應由被告賠償慰撫
    金46,500元，以資慰藉。爰依侵權行為之法律關係，請求被
    告賠償前開金額共計50,000元等情，並聲明：被告應給付原
    告50,000元。
三、被告抗辯：
    被告確有毆打原告，致原告受有前開傷害，對於診斷書及車
    資1,500元，及手錶修費2,000元無意見，同意賠償，慰撫金
    太高等語。
四、兩造不爭執之事項：
    被告於94年2 月18日22時50分許，在屏東縣滿州鄉○○村○
    ○路1 號滿州消防隊外之停車場，毆打原告，致原告受有左
    前臂、右頰腫脹及前額皮下瘀血等傷害。刑事部分，被告業
    經判處拘役50日，如易科罰金，以銀元300 元折算壹日之事
    實，復經調閱本院95年度屏簡字第93號傷害刑案偵、審卷宗
    查明無誤，且為被告到庭所不爭執，堪信為實在。
五、因故意或過失，不法侵害他人之權利者，負損害賠償責任。
    又不法侵害他人之身體或健康者，被害人雖非財產上之損害
    ，亦得請求賠償相當之金額。負損害賠償責任者，除法律另
    有規定或契約另有訂定外，應回復他方損害發生前之原狀。
    前項情形，債權人得請求支付回復原狀所必要之費用，以代
    回復原狀。民法第184 條第1 項前段、第195 條第1 項前段
    、第213 條第1 項及第3 項亦有明文。本件被告故意傷害原
    告，致原告受有前述傷害，其不法侵害與原告之受損害間，
    顯有相當因果關係，則原告依前揭侵權行為之法律關係，請
    求被告賠償其所受之損害，於法洵屬有據。
六、原告得向被告請求賠償之金額究為若干？茲分別論述如下：
  (1)診斷證明書費用及車資部分：原告主張其因被告之不法侵害
    而支出診斷證明書費用及車資1,500 元之事實，為被告為不
    爭執，自堪信為實在。
  (2)修理手錶費用部分：原告主張其因被告之不法侵害，以致其
    支出修理手錶費用2,000 元，此為被告所不爭執，堪信為實
    在。
  (3)慰撫金部分：原告主張因本件不法侵害，受有前述傷害，無
    論在肉體或精神上自均受有相當之痛苦，原告請求被告賠償
    慰撫金，於法自無不合。查原告係擔任消防隊員，每月月薪
    約5 萬元，被告係從事捕魚工作，每月平均月薪約2 萬元，
    被告因一時衝動，而毆打原告，斟酌兩造之身分、地位、經
    濟能力及原告所受傷害之嚴重程度等一切情狀，認原告請求
    賠償慰撫金7,000 元，尚屬相當。逾此範圍之請求，為無理
    由，應予駁回。
  (4)以上金額合計10,500 元。
六、綜上所述，本件原告依侵權行為之法律關係，請求被告給付
    50,000元，在主文第一項所示範圍內，為有理由，應予准許
    。逾此範圍，非有理由，應予駁回。
七、本件原告勝訴部分，所命給付之金額未逾50萬元，爰依民事
    訴訟法第389 條第1 項第5 款之規定，依職權宣告假執行。
    至原告敗訴部分，其假執行之聲請已失所附麗，應駁回之。
八、據上論結，本件原告之訴為一部有理由，一部無理由，依民
    事訴訟法第79條、第389 條第1 項第5款，判決如主文。
中    華    民    國    95    年    5     月    25    日
                  民事第二庭    法  官  吳思怡
正本係照原本作成。
如對判決上訴，須於判決送達後20日內向本院提出上訴狀，其未
表明上訴理由者，應於提出上訴後20日內向本院補提理由書狀（
均須按他造當事人之人數附繕本）。
中    華    民    國    95    年    5     月    25    日
                                書記官  王秋淑


司法院資訊處製作；財團法人民間司法改革基金會備份。
